臺灣新北地方法院民事裁定
111年度聲字第8號
聲  請  人  宋有祥  
上列當事人間請求交付法庭錄音光碟事件，本院裁定如下：
    主  文
聲請駁回。
    理  由
一、按當事人及依法得聲請閱覽卷宗之人，因主張或維護其法律
    上利益，得於開庭翌日起至裁判確定後6個月內，繳納費用
    聲請法院許可交付法庭錄音或錄影內容，法院組織法第90條
    之1第1項前段定有明文。又當事人及依法得聲請閱覽卷宗之
    人，因主張或維護其法律上利益，聲請交付法庭錄音或錄影
    內容時，應敘明理由，由法院為許可與否之裁定；前項聲請
    經法院裁定許可者，每張光碟應繳納費用新臺幣50元。持有
    法庭錄音內容之人，就取得之錄音內容，不得散布、公開播
    送，或為非正當目的之使用，亦為法庭錄音錄影及其利用保
    存辦法第8條第1項、第2項及法院組織法第90條之4第1項所
    明定。準此，倘聲請人依前開規定聲請法院交付錄音或錄影
    光碟，聲請人仍應敘明其「因主張或維護其法律上利益」之
    理由，並由法院為具體個案審酌，若聲請人未敘明理由，或
    所敘明之內容與法律規定不合者，法院自應駁回其聲請自明
    。
二、本件聲請意旨略以：聲請法庭錄音光碟依據為法院組織法第
    90條之1、法庭錄音錄影及其利用保存辦法第8條及立法理由
    、法院辦理聲請交付法庭錄音錄影內容應行注意事項第4點
    、最高法院108年度台抗字第1170號刑事裁定等，如為核對
    更正筆錄、他案訴訟所需，應許可聲請人聲請本院110年度
    醫簡上字第5號損害賠償事件（下稱系爭事件）於110年10月
    14日、110年11月10日期日之法庭錄音光碟核對筆錄等語。
三、經查，聲請人固為系爭事件之當事人，而屬依法得聲請閱覽
    卷宗及有權聲請交付錄音光碟之人，惟聲請人聲請交付系爭
    事件於110年10月14日、110年11月10日期日之法庭錄音光碟
    核對筆錄，而法庭程序專以筆錄證之，聲請人並未具體說明
    系爭事件法院筆錄有何未完整正確記載之處，須藉由上揭期
    日法庭錄音光碟之交付，其始足以主張或維護其法律上利益
    之理由。況聲請人復未具體說明其另有何其他事件或案件，
    亦須經交付上揭期日法庭錄音光碟，其始得在其他事件或案
    件主張或維護其法律上利益之情。是本件聲請人全未說明其
    請求交付系爭事件之法庭錄音光碟，有何依此主張或維護其
    法律上利益之理由，以供法院為具體個案審酌，聲請人逕為
    請求交付系爭事件上揭期日之法庭錄音光碟，顯於法未合，
    不應准許，應予駁回。　　
四、爰裁定如主文。
中　　華　　民　　國　　111 　年　　3 　　月　　11　　日
                  民事第五庭審判長法　官  高文淵
　　　　　　　　　
　　　　　　　　　　              法  官  王  廷
　　　　　　　　　
　　　　　　　　　                法  官  黃乃瑩
以上正本係照原本作成。
如對本裁定抗告須於裁定送達後10日內向本院提出抗告狀，並應
繳納抗告費新臺幣1,000元整。　　　　　　　　　
中　　華　　民　　國　　111 　年　　3 　　月　　15　　日
                                  書記官　李振臺